【裁判字號】    99,聲,69
【裁判日期】    990823
【裁判案由】    停止執行
【裁判全文】
臺灣雲林地方法院民事裁定                99年度聲字第69號
聲  請  人  甲○○
相  對  人  乙○○
上列當事人間聲請停止執行事件，本院裁定如下：
    主  文
聲請人供擔保新臺幣壹拾貳萬元後，本院九十九年度司執字第七
四六八號強制執行事件之執行程序，於本院九十九年度訴字第二
二八號確認本票債權不存在等事件裁判確定、撤回、和解或調解
而終結前，應暫予停止。
程序費用由相對人負擔。
    理  由
一、按發票人主張本票係偽造、變造者，於前條裁定送達後20日
    內，得對執票人向為裁定之法院提起確認之訴。發票人證明
    已依前項規定提起訴訟時，執行法院應停止強制執行。但得
    依執票人聲請，許其提供相當擔保，繼續強制執行，亦得依
    發票人聲請，許其提供相當擔保，停止強制執行。發票人主
    張本票債權不存在而提起確認之訴不合於第1 項之規定者，
    法院依發票人聲請，得許其提供相當並確實之擔保，停止強
    制執行，非訟事件法第195 條定有明文。
二、本件聲請人主張：相對人持臺灣板橋地方法院99年度司票字
    201 號本票准許強制執行之裁定為執行名義聲請強制執行，
    經本院99年度司執字第7468號給付票款強制執行案件受理在
    案。惟聲請人已提起本院99年度訴字第228 號確認本票債權
    不存在訴訟，為此聲請裁定停止執行程序。經查，本院99年
    度司執字第7468號給付票款強制執行事件尚未終結，聲請人
    對相對人提起上開訴訟，本院99年度訴字第228 號雖判決聲
    請人一審敗訴，惟聲請人將於上訴期間內提起上訴，該案迄
    未確定為由，聲請裁定停止本院99年度司執字第7468號給付
    票款強制執行事件之強制執行程序，經本院調取上述執行卷
    宗及99年度訴字第228 號確認本票債權不存在事件卷宗審究
    後，認為聲請人之聲請為有理由，應予准許。
三、惟按法院准許停止強制執行所定之擔保金，係備供債權人因
    停止執行所受損害之賠償，其數額應依標的物停止執行後，
    債權人未能即時受償或利用該標的物所受之損害額，或其因
    另供擔保強制執行所受之損害額定之（最高法院87年度臺抗
    字第529 號民事裁定要旨參照）。是本院酌定本件擔保金額
    時，應斟酌相對人未能即時受償所受之損害額定之。查相對
    人聲請強制執行之債權金額為新臺幣（下同）1,200,000 元
    ，參酌上開確認本票債權不存在之訴，其第一審審判程序已
    終結並宣判在案，故僅計算第二審裁判時程，又本件本案訴
    訟標的金額未逾1,650,000 元，依法不得上訴第三審，即至
    二審終結之期間推定為2 年（參照各級法院辦案期限實施要
    點第2 條規定民事通常程序第1 審審判案件期限1 年4 個月
    ，第2 審審判案件期限2 年，第3 審審判案件期限1 年），
    則相對人因聲請人聲請停止執行所受之損害，應為在該民事
    訴訟程序進行期間，延後全額受償1,200,000 元之利息損失
    即為120,000 元【計算式：1,200,000 元×5%×2=120,000
    元】，故本院認聲請人應供擔保之擔保金額以120,000 元為
    適當，爰裁定如主文所示。
四、爰依強制執行法第18條第2 項，第30條之1 ，民事訴訟法第
    95條，第78條，裁定如主文。
中    華    民    國    99    年    8     月    23    日
                  民事第二庭    法  官  李秋瑩
以上正本係照原本作成。
如對本裁定抗告，應於收受裁定正本送達後10日內向本院提出抗
告狀，並繳納抗告裁判費新臺幣1,000 元。
中    華    民    國    99    年    8     月    23    日
                                書記官  蘇紋泙

司法院資訊處製作；財團法人民間司法改革基金會備份。
